【裁判字號】    88,易,3274
【裁判日期】    890622
【裁判案由】    傷害等
【裁判全文】
臺灣臺北地方法院刑事判決                        八十八年度易字第三二七四號
    公  訴  人  臺灣臺北地方法院檢察署檢察官
    被      告  甲○○
右列被告因傷害等案件，經檢察官提起公訴（八十八年度偵字第一八七０一號），暨
檢察官移送併案審理（八十九年度偵字第七九五六號、第九０二二號），本院判決如
左：
    主  文
甲○○連續傷害人之身體，累犯，處有期徒刑陸月，如易科罰金以佰元折算壹日；
又以加害生命之事，恐嚇他人，致生危害於安全，累犯，處拘役拾日，如易科罰金
以佰元折算壹日。又連續損壞他人之電風扇、氣窗玻璃、櫥窗玻璃、電話線及保全
系統電線，足以生損害於他人，累犯，處罰金伍仟元，如易服勞役以佰元折算壹日
。
    事  實
一、甲○○有詐欺、傷害、侵占、竊盜、違反醫師法、麻醉藥品管理條例等前科，最
    近一次係因違反麻醉藥品管理條例案件，於民國八十三年間，經臺灣澎湖地方法
    院判處有期徒刑五月確定，甫於八十四年三月十日執行完畢。猶不知悔改，本與
    丙○○原係男女朋友，因不滿丙○○拒絕與之繼續交往，乃持續糾纏，基於概括
    犯意，先於八十八年五月卅日晚間八時許，在台北市○○○路國軍英雄館附近，
    毆打丙○○，使丙○○受有左前胸部皮下瘀血、左腸骨部皮下瘀血等傷害；復因
    不滿丙○○爽約，未赴台大醫院見面，於同年七月九日凌晨一時許，持隨手撿拾
    之木棍損壞丙○○位於台北市○○街一七三號四樓住處陽台上之氣窗玻璃後，開
    窗攀爬侵入丙○○上址住處，並持該木棍損壞屋內之電風扇及櫥櫃玻璃等物；詎
    甲○○猶變本加厲，不滿丙○○與其他男性友人來往，再於同年八月二日凌晨零
    時三十分許，至丙○○上開住處一樓外，向丙○○恫稱：「要給你死」等語，以
    加害生命之事恐嚇，使丙○○心生畏懼，致生危害於安全；經警移送臺灣台北地
    方法院檢察署偵查期間，又於同年八月十七日晚間十時許，承上開概括犯意，再
    度侵入丙○○上址住處，適丙○○尚未返家，乃藏匿臥房內，迨丙○○於晚間十
    時五十分許返家後，甲○○從藏身處竄出徒手毆打丙○○，使丙○○受有右上肢
    瘀血四乘四平方公分、左上肢瘀血二處均為二乘二平方公分、左下肢瘀血二乘二
    平方公分及五乘四平方公分等傷害，嗣於本院審理期間，仍不知警惕，復承上開
    概括犯意，於八十九年一月十四日晚間九時三十分許，在台北市○○○路○段六
    五號前，趁丙○○甫下公車之際，徒手毆打丙○○，使丙○○受有臉部瘀血三乘
    二公分有二處、三乘三公分一處、右上肢瘀血四乘四公分、三乘二公分等傷害，
    並於八十九年二月三日凌晨一時許，侵入上址丙○○四樓住處樓梯間（侵入住宅
    部分未據告訴），持放置屋外鞋櫃上之剪刀，損壞丙○○住處架設於外之電話線
    及保全系統電線，均足以生損害於丙○○。
二、案經丙○○訴由台北市政府警察局中正第二分局報請臺灣台北地方法院檢察署檢
    察官偵查起訴，暨同署檢察官移送併案審理。
    理  由
一、訊據被告甲○○對於如何侵入住宅、損壞電風扇及分別於八十八年五月卅日毆打
    告訴人丙○○各情，均供承不諱，惟矢口否認有損壞櫥櫃玻璃、恐嚇，及分別於
    八十八年八月十七日、八十九年一月十四日二度傷害告訴人之犯行，辯稱：伊於
    八十八年八月十七日該次僅出手打被害人胸部，另於八十九年一月十四日僅與告
    訴人發生拉扯，其餘診斷書之傷勢與伊無關云云。惟查：
（一）被告如何於右揭時地先後傷害告訴人等情，業據告訴人迭於警訊及偵、審時指
      訴歷歷，併有台北市立和平醫院分別於八十八年六月一日、同年八月十八日及
      八十九年一月十九日出具之診斷書在卷可稽，參以被告或自承確有毆打告訴人
      ，或有與告訴人發生拉扯等情，衡諸一般常情，告訴人應無自殘身體嫁禍被告
      之理，堪認被告各次均有傷害犯行，是告訴人提出各次診斷書上所載傷勢，除
      八十八年六月一日診斷書另載被害人左右膝部受有擦傷，經診斷係屬舊傷，自
      不能證明係被告所為外，其餘傷勢應係被告行為所致。
（二）次查，被告於八十八年七月九日凌晨侵入被害人住處，並損壞被害人屋內氣窗
      玻璃、電風扇及櫥窗玻璃，另於八十九年二月三日持剪刀損壞電話線、保全系
      統電線等物，業據被害人指訴綦詳，並經證人即中興保全公司人員陳仕賢於警
      訊時證述在卷（見八十九年偵字第七九五六號偵查卷第八頁），且有照片六幀
      可資足憑（見八十八年度偵字第一八七０一號偵查卷），參以被告於警訊時自
      承於七月九日該次因一時氣憤始持木棍破壞屋內物品等語（同上偵查卷第十一
      頁），被告所犯毀損上述各該之物犯行，均堪認定。
（三）又被告如何於右開時地恐嚇被害人，亦據被害人指訴歷歷，核與證人即現場聽
      聞被告恐嚇被害人之羅永清、乙○○、李保賢迭於警訊、偵查中證稱：伊等有
      聽到被告向被害人恫稱要給她死等語（參見同上偵查卷第七頁至第十頁，第二
      五頁反面、第二六頁）大致相符，質之被告亦不否認當時上述三名證人確實在
      現場，是被告所辯並無恐嚇云云，亦不足採信。
（四）綜上，被告上開所辯，無非飾卸之詞，不足採信。事證明確，被告犯行均堪認
      定，應予依法論科。
二、核被告甲○○所為，係犯刑法第二百七十七條第一項之傷害罪、第三百零五條之
    恐嚇罪、第三百零六條第一項之侵入住宅罪、第三百五十四條之毀損罪。被告先
    後多次傷害、侵入住宅、毀損等犯行，均時間緊接、方法相同，犯構成要件相同
    之罪名，均顯基於概括犯意反覆為之，均應依連續犯之規定論以一罪，並加重其
    刑。又被告侵入住宅之目的分別在於毀損及傷害，上開各罪間有方法、目的之牽
    連關係，應各從一重分別論以毀損罪及傷害罪。其所犯上開傷害、毀損、恐嚇三
    罪間，犯意各別，行為互殊，應予分論併罰。公訴人雖未就被告分別於八十九年
    一月十四日傷害告訴人、同年二月三日毀損告訴人電話線、保全系統電線之犯行
    起訴，惟移送併案部分與前揭起訴部分，有裁判上一罪之連續關係，基於審判不
    可分之原則，本院自得併予審究，附此敘明。查被告有如事實欄所載之前科，有
    臺灣高等法院檢察署刑案紀錄簡覆表在卷可按，其前受有期徒刑執行完畢，於五
    年內再犯本件最重本刑為有期徒刑以上之罪，為累犯，均應依刑法第四十七條之
    規定，遞加其刑。被告前因侵入住宅、恐嚇、傷害等行為，經警移送檢察官偵查
    後及本院審理期間，猶不知悔改、目無法紀，擅自侵入告訴人住處，或在外毆打
    告訴人成傷，招致告訴人諸多困擾與恐懼，爰審酌被告之素行，犯罪動機、目的
    、手段、所生危害、犯罪情節，迄未與被害人達成和解，犯罪後態度不佳等一切
    情狀，分別量處如主文所示之刑，並各諭知易科罰金或易服勞役之折算標準，以
    資懲儆。
據上論斷，應依刑事訴訟法第二百九十九條第一項前段，刑法第五十六條、第二百七
十七條第一項、第三百零五條、第三百零六條第一項、第三百五十四條、第五十五條
、第四十七條、第四十一條，罰金罰鍰提高標準條例第一條前段、第二條，判決如主
文。
本案經檢察官蘇怡文到庭執行職務
中      華      民      國    八十九    年      六      月    二十二    日
                                      臺灣臺北地方法院刑事第八庭
                                          法  官  胡  宏  文
右正本證明與原本無異
如不服本判決應於送達後十日內向本院提出上訴狀
                                          書記官  魏  大  年
中      華      民      國    八十九    年      六      月    二十六    日
附錄本案論罪科刑法條全文
刑法第二百七十七條第一項
一傷害人之身體或健康者，處三年以下有期徒刑，拘役或一千元以下罰金。
刑法第三百零五條
以加害生命、身體、自由、名譽、財產之事恐嚇他人，致生危害於安全者，處二年以
下有期徒刑、拘役或三百元以下罰金。
刑法第三百零六條第一項
無故侵入他人宅、建築物或附連圍繞之土地或船艦者，處一年以下有期徒刑、拘役或
三百元以下罰金。
刑法第三百五十四條
毀棄、損壞前二條以外之他人之物或致令不堪使用，足以生損害於公眾或他人者，處
二年以下有期徒刑、拘役或五百元以下罰金。


司法院資訊處製作；財團法人民間司法改革基金會備份。
